Archives photographiques conservées dans le département des Alpes-Maritimes (06)
Direction des Archives de France
- Collections des Archives départementales des Alpes-Maritimes
  - Fonds Jean Luce de Grasse, 1886 - 1916; 60 Fi; Luce, Jean; Gilbert; Imbert; Bergé-Andreu; Levy; Pravaz J.; Rey; 15 000; Plaque de verre stéréoscopique; 90 x 120, 105 x 45, 240 x 300; Film souple au nitrate; 30 (Boîtes en bois confectionnées par le producteur pour les plaques de verre, albums pou
    Paysages du littoral et de montagne des Alpes-Maritimes; vues de villes et villages (Grasse, Nice, Thorenc..), d'événements (expositions agricoles à Grasse, voyages de présidents de la République, fête franco-anglaise), d'exercices militaires et de bateaux militaires. Photographies prises à l'occasion de voyages à Marseille, Lyon, Tournus, Arles, en Savoie et en Suisse. Collection de photographies achetées à l'éditeur Levy, successeur de Ferrier à Paris concernant les pays d'Europe et l'Algérie. Collection de photographies réalisées par J. Pravaz concernant l'implantation d'un poste de tirailleur à Diakpo en Côte d'Ivoire. Collection de photographies portant la mention cliché Rey concernant Madagascar vers 1900.
    Alpes-Maritimes (département); France; Suisse; Algérie; Europe; Diakpo (Côte d'Ivoire); Madagascar; paysage; événement; exposition; manœuvre militaire
  - Collection de plaques de verre sur la guerre 1914-1918, 61 Fi; Plaque de verre stéréoscopique (Coffret en bois)
    Achat, 2007
    Scènes de tranchées de la guerre 1914-1918, dans le Nord de la France.
    France; guerre mondiale (1914-1918)
  - Entreprise Lisimachio, 1920 - 1953; 16 J; Entreprise de travaux publics Lisimachio (Alpes-Maritimes); Tirage papier ancien et moderne; Noir et blanc
    Répertoire numérique du fonds Lisimachio, 4 pages dactylographiées.
    Photographies représentant des chantiers, des constructions et des réalisations achevées: routes, ponts, locaux industriels et d'habitations.
    Alpes-Maritimes (département); chantier; entreprise du bâtiment; construction; ouvrage d'art; bâtiment industriel; logement
  - Fonds Marcel Guilgot, 1926 - 1952; 87 J; Guilgot, Marcel (architecte); Tirage papier moderne
    Dépôt, 1995
    Ce fonds contient une partie des archives de Guilgot, architecte et décorateur à Nice de 1920 à 1970.
    Photographies des photographes niçois Giletta, Delahaye, Bérard, Thiessard, du studio Chevojon (Paris) et de Pierre Grossman (Clichy).
    Ces photographies représentent des extérieurs et intérieurs de villas, commerces, restaurants, casinos, hôtels et cinémas dans des communes des Alpes-Maritimes, principalement à Antibes, Cannes et Nice.
    Antibes (Alpes-Maritimes); Cannes (Alpes-Maritimes); Nice (Alpes-Maritimes); Giletta, Jean; Delahaye; Bérard; Thiessard; Grossman, Pierre; Studio Chevojon (Paris); architecture
  - Collection Emile Martin, 1923 - 1984; 150J0033 à 150J 0054; Studios de la Victorine; Martin, Emile; Film souple; Tirage papier
    Achat à Emile Martin, 2003
    Emile Martin a rassemblé ce fonds durant son activité de projectionniste aux studios de la Victorine à Nice.
    Ces documents sont relatifs aux différents films, tournages et décors réalisés dans les studios de la Victorine à Nice; de nombreux acteurs et réalisateurs de diverses nationalités sont photographiés pendant les tournages.
    Cannes (Alpes-Maritimes); Nice (Alpes-Maritimes); film; tournage; décor; acteur
- Archives municipales d'Antibes
  - Cartes postales Antibes, Juan-les-Pins, Le Cap d'Antibes, [1905] - 1960]; 2 Fi; Biondo; Trabucco; Jarson; Meunier; Barreau; Richard; Apollos; Heard; Cellard; Gilleta; Maniézzi; Établissements photographiques Neurdein Frères; Delay; Compagnie alsacienne des arts photomécaniques; Ray-Delvert; A.D.I.A.; Aqua Photo; Barma; Durandaud; Martinier; N.D. Photo; Carte postale ancienne; 300; Noir et blanc; Image numérique en format JPEG
    Bon état de conservation
    Accroissement envisagé
    Fonds constitué par les entrées successives dans le cadre des acquisitions.
    Biondo, Trabucco, Jarson, Meunier (Antibes), Barreau, Richard (Cannes), Apollos (Grasse), Heard, Cellard (Lyon), Gilleta, Maniézzi (Nice), Établissements photographiques Neurdein Frères, Delay (Paris), Compagnie alsacienne des arts photomécaniques (Strasbourg), Ray-Delvert (Villeneuve-sur-Lot), A.D.I.A., Aqua Photo, Barma, ,Durandaud, Martinier, N.D. Photo.
    Inventaire dactylographié
    Vues générales d'Antibes, Juan-les-Pins, le Cap, bâtiments, places, port, monuments, rues.
    Antibes (Alpes-Maritimes); Juan-les-Pins (Alpes-Maritimes); Le Cap d'Antibes (Alpes-Maritimes); commune; site; bâtiment administratif; voie communale; port; monument
  - Enfants d'Antibes morts pour la France en 1914 - 1918, Avant 1918; 3 Fi; Biondo; Photo Atelier Mirate; Lassave; Trabucco; Coli; Mouchiroud; Bagarry; Guilleminot Boespflug et Compagnie; Tirage papier ancien; 32; Noir et blanc; Image numérique en format JPEG (Tirages papier ancien montés sur carton)
    Don, après 1918
    Fonds constitué dans la perspective de la réalisation du triptyque aux morts de 1914-1918. Ces photographies ne seront pas utilisées. Des photographies "normalisées" seront par la suite demandées aux familles pour réaliser un ensemble homogène.
    Photographes: Biondo, Photo Atelier Mirate, Lassave, Trabucco (Antibes), Coli (Nice), Mouchiroud (Lyon?), Bagarry (Hyières-les-Palmiers), Guilleminot Boespflug et Compagnie (Paris).
    Inventaire dactylographié mentionnant pour chaque photographie le nom, le lieu et la date du décès.
    Livre d'or des enfants d'Antibes morts au champ d'honneur.
    Premières photographies fournies par les familles en vue de constituer un livre d'or.
    Antibes (Alpes-Maritimes); guerre mondiale (1914-1918)
  - Enfants d'Antibes morts pour la France en 1939-1945, Avant 1945; 4 Fi; Jourdin; Tirage papier; 32; Noir et blanc; Image numérique en format JPEG
    Don, après 1944
    Fonds constitué dans la perspective de la réalisation du triptyque aux morts de 1939 - 1945. Ces photographies ne seront pas utilisées. Des photographies "normalisées" seront par la suite demandées aux familles pour réaliser un ensemble homogène.
    Premières photographies fournies par les familles pour la réalisation du triptyque.
    Antibes (Alpes-Maritimes); guerre mondiale (1939-1945)
  - Photographies aériennes d'Antibes (1948-1962), 5 Fi; Heard, Roger; Tirage papier argentique; 108; Noir et blanc; 140 x 180; Image numérique en format JPEG
    Très bon état de conservation
    Achat, 1986
    Fonds consitué par la société photographique Henrard. Achat par la ville en 1986 au moment de la dispersion de la collection.
    Inventaire avec une description à la pièce sous Word.
    Photographies aériennes de la vieille ville, du port, du Fort Carré, des plages du Cap d'Antibes et de Juan-les-Pins, des grandes demeures du Cap d'Antibes, de Golfe-Juan.
    Antibes (Alpes-Maritimes); Le Cap d'Antibes (Alpes-Maritimes); Juan-les-Pins (Alpes-Maritimes); port; bâtiment privé; vue aérienne; plage; urbanisme
  - Photographies des fortifications d'Antibes, 1895 - 1897; 6 Fi; Tirage papier moderne; 48; Noir et blanc; 180 x 240; Image numérique en format JPEG
    Studio Jacques Mer, 4 avenue Niquet, 06600 ANTIBES.
    Reproduction demandée par Romald Dor de la Souchère, premier conservateur du Musée d'Antibes, aujourd'hui Musée Picasso.
    Photographies du bastion de la Marine, du bastion de Rosny, du bastion Royal, du bastion Dauphin, du bastion de Guise, du demi-bastion Saint-André, de la Porte Royale, de l'anse Saint-Roch et du port.
    Antibes (Alpes-Maritimes); port; fortification; ouvrage d'art
  - Familles Guide, Muterse, Reibaud, 1850 - 1962; 7 Fi; Ely; Caron; Biondo; Lassave; Monino; Rolando; Trajan; Miensiensky; Froment; Caïrol; Davail-Gucheno; Fürst; Walter; Bienmüller; Blanpied; Ferret; Lauro; Lessy; Pacelli; Régis; Thiel; Gerschel; Piron; Trésorier; Tirage papier; 48; Noir et blanc; Image numérique en format JPEG (Tirages montés sur un carton à l'enseigne du photographe. Une vieille boîte recouverte de tissu a été conservée comme support d'exposition)
    Don anonyme, 2003
    Photographes: Ely (Aix-enProvence), Caron (Amiens), Biondo, Lassave, Monino, Rolando, Trajan (Antibes), Miensiensky (Avignon), Froment (Lodève), Caïrol, Davail-Gucheno (Montpellier), Fürst, Walter (Nantes), Bienmüller, Blanpied, Ferret, Lauro, Lessy, Pacelli, Régis, Thiel (Nice), Gerschel, Piron (Paris), Trésorier (Toulon).
    Inventaire dactylographié avec une description à la pièce. Généalogie sous Word.
    Photogaphies de membres des familles Guide et Reibaud et de certains de leurs alliés (Aubernon, Barquier, Bousquet, Darleguy, Daudel, Muterse, Rigaud, Roustan), sur sept générations.
    Antibes (Alpes-Maritimes); Guide; Reibaud; Aubernon; Barquier; Bousquet; Darleguy; Daudel; Muterse; Rigaud; Roustan; portrait; famille
  - Photographies du Fonds Dor de la Souchère, 1913 - 1975; 8 Fi; Dor de la Souchère, Romuald; Greenwood, Marianne; Nalegtskaïa, Ludmila; Olivier, Albéric; Tirage papier; 1 066; Noir et blanc
    Versement, 1989
    Fonds constitué par Romuald Dor de la Souchère et ses assitants au cours des ses travaux de recherches archéologiques et épigraphiques de 1913 à 1975.
    Inventaire dactylographié avec une description à la pièce indiquant les lieux, la nature des objets et le détail des inscriptions sous Word.
    Travaux pour servir à l'histoire d'Antibes. Textes recueillis, classés et publiés par Pierre Ginestet, Antibes, 1988.
    Photographies du fonds Dor de la Souchère (paysages, monuments, inscriptions, fouilles archéolologiques).
    Antibes (Alpes-Maritimes); paysage; archéologie; fouille; monument
  - Travaux de voirie, 1927 - 1986; 9 Fi; Antibes. Service technique; Bompuis; Biondo-Bonhomme; Payet; Tirage papier; 588; Noir et blanc, couleur
    Fonds constitué par les reportages photographiques effectués par les services techniques de la ville ou par des photographes professionnels.
    Inventaire dactylographié indiquant si possible le lieu de la prise de vue et une description à la pièce sous Word.
    Travaux de voirie effectués dans la commune d'Antibes.
    Antibes (Alpes-Maritimes); voierie
- Collections des Archives municipales de Menton
  - Collection de cartes postales de Menton, A partir de la fin du XIXe siècle; 3 Fi; Services communaux; 0,10; 132; Carte postale ancienne et moderne; Noir et blanc, couleur
    Classement en continu
    Don, achat, versement, depuis 2001
    Base de données informatique créer en 2001 sous logiciel Avenio non accessible sur internet.
    Collection de cartes postales représentant des paysages, des bâtiments, des manifestations socio-culturelles et des scènes de la vie quotidienne de la commune.
    Menton (Alpes-Maritimes); manifestation; site; transport; commerce; fête
  - Photographies relatives à Menton dont le format supérieur à 24 x 30 et inférieur ou égal à 30 x 40 cm, Depuis le début du XXe siècle; 6 Fi; Services communaux; 0, 08; 69; Tirage papier argentine baryté et argentine plastifié; Noir et blanc, couleur
    Classement continu en fonction de la dimension et du type de support
    Versement, depuis 2001
    Série de photographies de manifestations culturelles, travaux communaux, de scène de vie quotidienne, sites et portaits.
    Menton (Alpes-Maritimes); manifestation; personnalité; site; fête; cérémonie publique
  - Photographies relatives à Menton dont le format est supérieur à 24 x 30 cm, Depuis le début du XXe siècle; 7 Fi; Services communaux; 0, 04; 34; Tirage papier argentine baryté et argentine plastifié; Noir et blanc, couleur
  - Photographies relatives à Menton dont le format inférieur ou égal à 13 x 18 cm, Depuis le début du XXe siècle; 8 Fi; Services communaux; 2, 40; 3 101; Tirage papier argentine baryté et argentine plastifié; Noir et blanc, couleur
    Série de photographies relatives aux travaux communaux, manifestations culturelles, évenements historiques et portaits de personnalités.
    Menton (Alpes-Maritimes); construction; réseau routier; manifestation; cérémonie publique; personnalité; site; fête
  - Photographie relative à Menton dont le format est supérieur à 13 x 18 et inférieur ou égal à 24 x 30 cm, Depuis le début du XXe siècle; 9 Fi; Services communaux; 0, 35; 410; Tirage papier argentine baryté et argentine plastifié; Noir et blanc, couleur
    Menton (Alpes-Maritimes); construction; réseau routier; manifestation; personnalité; site; fête; édifice cultuel
  - Fonds de plaques de verre, Fin du XIXe siècle; 11 Fi; Archives communales; Service communal du patrimoine; 3, 44; 1 010; Plaque de verre gélatino bromure; Noir et blanc
    Classement continu
    Versement, depuis 2007
    Instrument de recherche en cours d'élaboration.
    Plaques de verre de scènes de vie quotienne, commerces, sites, portraits, transports, édifices privés et communales de la commune et quelques vues des communes voisines.
    Menton (Alpes-Maritimes); Sainte Agnès (Alpes-Maritimes); Sospel (Alpes-Maritimes); Peira Cava (Alpes-Maritimes); Castillon (Alpes-Maritimes); Roquebrune Cap Martin (Alpes-Maritimes); Saorge (Alpes-Maritimes); La Mortola (Ligurie, Italie); Monaco (Principauté de Monaco); Vintimille (Ligurie, Italie); Gorbio (Alpes-Maritimes); Castellar (Alpes-Maritimes); monument; édifice cultuel; vie quotidienne; transport; manifestation; site; fête
- Collections des Archives municipales de Mandelieu-La Napoule
  - Vues aériennes de la commune (1982-1983), 3 Fi 1; Laboratoire FREGA; Tirage papier; 20 (Album)
    Bon état
    Vues aériennes classées par secteur
    Don, 2000
    Vues aériennes de la commune.
    Mandelieu-La Napoule (Alpes-Maritimes); urbanisme; vue aérienne
  - Restaurants de la commune, 1972 - 1973; 6 Fi 1; Diapositive; 7 (Boîte Cauchard)
    Classement par restaurant
    Don, 2003
    Restaurants de la commune.
    Mandelieu-La Napoule (Alpes-Maritimes); restauration
  - Vues aériennes de la commune (2005), 9 Fi 1; PHOTO MOPY; Tirage papier; 37 (Album)
    Achat, 2005
- Collections des Archives municipales de la Gaude
  - Le Village de La Gaude au fil du temps, XXe siècle; série Fi; Phtographes amateurs, professionnels ou d'administration, collectionneurs, éditeurs; Carte postale ancienne et moderne; Reproduction numérique; JPG sur disque dur, BITMAP et TIF pour conservation longue durée (1 collection numérique sur disque dur, 1 comoie de sauvegarde sur CD-Rom et 1 sortie papier)
    Classement continu (série ouverte)
    Reproductions issues du prêt, 2002
    CD-Rom gravés à partir de 2002 - Conservation en Mairie des reproductions numérisées.
    1 fiche manuscrite détaillée par pièce
    Le fonds retrace en quelque sorte l'histoire du Village au fil des années (paysages, édifices, évènements, cérémonies, cet ensemble très divers contient aussi des photos plus personnelles de villageois avec leur famille).
    La Gaude (Alpes-Maritimes); site; bâtiment; vie locale; cérémonie; population